【裁判字號】    97,訴,764
【裁判日期】    980227
【裁判案由】    清償借款
【裁判全文】
臺灣士林地方法院民事判決               97年度訴字第764號
原      告  台灣中小企業銀行股份有限公司
法定代理人  辛○○
訴訟代理人  戊○○
被      告  鴻隆國際資訊股份有限公司
                      統一編號.
兼法定代理  庚○○
人
兼法定代理  丙○○
人
法定代理人  甲○○
被      告  丁○○
被      告  乙○○
被      告  己○○
上列當事人間請求給付借款事件，本院於民國98年2 月19日言詞
辯論終結，判決如下：
    主  文
被告鴻隆國際資訊股份有限公司、庚○○、丁○○、乙○○應連
帶給付原告新台幣柒拾柒萬柒仟柒佰陸拾捌元，及如附表1 所示
之利息、違約金。
被告鴻隆國際資訊股份有限公司、庚○○、丙○○、己○○、丁○○應連帶給付原告美金柒萬玖仟捌佰壹拾伍元貳角，及如附表
2所示之利息、違約金。
訴訟費用由被告連帶負擔。
本判決第一項於原告以新台幣貳拾陸萬元供擔保後，得假執行，
但被告丁○○如於執行標的物拍定、變賣或物之交付前，以新臺
幣柒拾柒萬柒仟柒佰陸拾捌元為原告預供擔保，得免為假執行。
本判決第二項於原告以新台幣玖拾肆萬元供擔保後，得假執行，
但被告丁○○如於執行標的物拍定、變賣或物之交付前，以新臺
幣貳佰柒拾玖萬元為原告預供擔保，得免為假執行。
    事  實
    事實及理由
壹、程序方面：
一、被告鴻隆國際資訊股份有限公司 (下稱被告公司)已 向主管
    機關為解散登記，惟尚未清算，有本院向被告公司所在地之
    板橋地方法院函查、被告公司登記資料各一件附卷可憑，依
    公司法第322 條第1 項之規定，由公司之董事為清算人，而
    被告公司之董事有甲○○、丙○○、庚○○，故列該三人為
    被告公司之法定代理人。
二、原告之原法定代理人蘇金豐退休，由辛○○繼任為法定代理
    人並依民事訴訟法第170 條聲明承受訴訟，依法自應准許。
三、本件被告公司、丙○○、庚○○、乙○○、己○○經合法通
    知，未於言詞辯論期日到場，核無民事訴訟法第386 條所列
    各款情形，爰依原告之聲請，由其一造辯論而為判決。
貳、實體方面：
甲、原告方面：
一、聲明：
  (一)被告公司、庚○○、丁○○、乙○○應連帶給付原告新台幣
    （下同）777,768 元，及如附表1 所示之利息、違約金。
  (二)被告公司、庚○○、丙○○、丁○○、己○○應連帶給付原
    告美金79,815.2元，及如附表2 所示之利息、違約金。
  (三)原告願供擔保，請准宣告為假執行。
二、陳述：
  (一)被告公司於民國95年6 月13日邀同被告庚○○、丁○○、乙○○為連帶保證人，向原告借款2,000,000 元，兩造簽訂借
    據乙紙（下稱系爭借據），約定借款期間自95年6 月15日至
    98年6 月15日止，利率按當時之基準利率加2.8%之年利率計
    ，並應隨原告行基準利率調整，按月平均攤還本金及付息，
    如有遲延，則應給付違約金，逾期在6 個月內者，依約定利
    率10% ，逾期超過6 個月者，照約定利率20% 計付違約金。
    原告已依約於95年6 月15日交付上開借款。
  (二)被告公司又於96年3 月8 日邀同被告庚○○、丙○○、丁○○、己○○為連帶保證人與伊簽訂進口物資融資契約（下稱
    系爭契約），並分別於同年10月5 日、同年12月24日向伊申
    請開發國外遠期信用狀，開狀金額各為美金51,769元、美金
    48,000元，由原告各於96年10月26日代墊美金41,415.2元、
    97年1 月10日代墊美金38,400元、並約定借款到期日各為97
    年4 月23日、97年7 月8 日，利息自原告代墊日起依原告行
    牌告外幣放款利率為準，若有遲延還款，願按上述約定利率
    付遲延利息及違約金。
  (三)詎被告公司自97年4 月15日起即未依系爭借據約定按期繳納
    本息，亦未依系爭契約規定清償上揭美元41,415.2元外幣墊
    款，尚欠本金共計777,768 元、美金79,815.5（美金41415.
    2 ＋美金38400） 及如附表1 、2 所示之利息、違約金未為
    清償，依授信約定書第16條第1 項約定，被告公司已喪失期
    限利益，應即全部償還，爰依消費借貸、連帶保證法律關係
    請求等語。
乙、被告方面：
一、被告丁○○部分：
  (一)聲明：
  1.原告之訴駁回。
  2.如受不利之判決，願供擔保請准宣告免為假執行。
  (二)陳述：伊確實為系爭借款之連帶保證人之一，惟按理系爭借
    款應由其他同為連帶保證人之被告各按比例負擔，伊並同意
    按比例負擔其應分擔額。
二、被告公司、庚○○、乙○○、丙○○、己○○則未提出書狀
    為任何聲明或陳述。
丙、本院之判斷：
一、原告主張之事實，業據其提出與其陳述相符之借據、美金匯
    率查詢表、債務人序號13之新台幣借款電腦明細帳、進口物
    資融契約、開發信用狀申請書及進口單據到達通知書各二份
    、催告函二份、授信約定書六紙等件為證，被告丁○○對上
    述證物之真正，並不爭執，其餘被告既未到庭爭執，亦未提
    出書狀作陳述或抗辯，自堪信原告之主張為真正。
二、被告丁○○雖抗辯：伊係連帶保證人之一，應由連帶保證人
    比例分擔借款云云。惟查數人負同一債務，明示對於債權人
    各負全部給付之責任者，為連帶債務。連帶債務人相互間，
    除法律另有規定或契約另有訂定外，應平均分擔義務。數人
    保證同一債務者，除契約另有訂定外，應連帶負保證責任。
    民法第272 條第1 項、280 條、第748 條定有明文。被告丁○○既與其餘被告丙○○、庚○○、乙○○、己○○擔任被
    告公司向原告借款之連帶保證人，對原告言，該數連帶保證
    人各應負全部給付之責，並無平均分擔之依據 (參前開民法
    第272 條第1 項之規定)， 其僅得對其餘之連帶債務人可主
    張應平均分擔債務 (參前開民法第280 條)， 是被告丁○○
    之抗辯並不足採。
三、從而原告依消費借貸及連帶保證契約請求被告公司、庚○○
    、丁○○、乙○○連帶給付新台幣777,768元，並如附表1所
    示之利息、違約金，被告公司、丙○○、庚○○、丁○○、
    己○○連帶給付美金79,815.2元，及如附表2 所示之利息、
    違約金，為有理由，應予准許。
四、原告及被告丁○○分別陳明願供擔保，請求宣告假執行及免
    為假執行，核無不合，茲分別酌定相當之擔保金額，予以准
    許。
五、據上論結：本件原告之訴為有理由，依民事訴訟法第385 條
    第1 項前段、第78條、第85條第2 項、第390 條第2 項、第
    392條判決如主文。
中    華    民    國    98    年    2     月    27    日
                  民事第二庭  法  官  俞慧君
以上正本證明與原本無異。
如對本判決上訴，應於判決送達後20日內向本院提出上訴狀。
中    華    民    國    98    年    3     月    2     日
                              書記官  陳玉敏


司法院資訊處製作；財團法人民間司法改革基金會備份。
